【裁判字號】    89,易,163
【裁判日期】    890414
【裁判案由】    違反毒品危害防制條例
【裁判全文】
臺灣基隆地方法院刑事判決                          八十九年度易字第一六三號
    公訴人  台灣基隆地方法院檢察署檢察官
    被  告  甲○○
右列被告因違反毒品危害防制條例案件，經檢察官提起公訴（八十九年度毒偵字第八
七七號），本院判決如左：
    主  文
本件免訴。
    理  由
一、公訴意旨略以：被告甲○○前曾於民國（下同）八十六間因違反麻醉藥品管理條
    例案件，經台灣高等法院處有期徒刑六月確定，並於八十七年六月十四日執行完
    畢。且又因施用第二級毒品案件，經本院八十七年度毒聲字第四七０號及八十八
    年度毒聲字第八三號先後裁定送觀察、勒戒後，均因無繼續施用毒品之傾，經台
    灣基隆地方法院檢察署分別以八十七年度偵字第四七八五號及八十八年度偵字第
    五四二號為不起訴處分確定。嗣又於八十八年七月七日下午二時許，在不詳地點
    施用第二級毒品安非他命，經本院於八十八年九月三十日以八十八年度基簡字第
    六五五號判處有期徒刑六月，並於八十九年一月三十一日確定。詎不知悔改，復
    基於概括之犯意，自八十八年十二月四日起至同年月十九日下午七時採尿前四日
    內，在基隆市○○街三二四巷二八號住處等處，連續施用第二級毒品安非他命。
    嗣於八十八年十二月十九日下午七時許，在基隆市○○○路二０二號前因違反毒
    品危害防制條例案件通緝為警查獲，並採取被告尿液送請基隆市衛生局檢驗，始
    獲知上情，而認被告另涉有犯違反毒品危害防制條例第十條第二項之施用第二級
    毒品安非他命之罪嫌云云。
二、按曾經判決確定者，應諭知免訴判決，刑事訴訟法第三百零二條第一款定有明文
    。又訴訟上所謂一事不再理原則，關於實質上一罪或裁判上一罪，亦均有其適用
    （最高法院六十年度台非字第七七號判例參照）。另刑事簡易案件，地方法院簡
    易庭依簡易程序判決後，因未經言詞辯論，故未宣示判決。嗣該判決送達後，因
    未上訴而確定，其判決確定既判力對於時間效力之範圍，應以判決正本送達當事
    人時為準。
三、訊據被告甲○○對於在右揭時地如何吸食安非他命之犯行固不否認，惟辯稱：本
    案與本院基隆簡易庭八十八度基簡字第六五五號確定判決之事實係屬連續犯之關
    係，為裁判上一罪，應為同一案件，既然八十八年度基簡字第六五五號已判決確
    定，認應為免訴之判決，伊自不服檢察官之起訴等語。經查：
（一）被告甲○○前曾於八十八年七月七日因施用第二級毒品安非他命，經本院基隆
      簡易庭於八十八年九月三十日判處有期徒刑陸月，如易科罰金以三百元即新台
      幣九百元折算一日，並於八十九年一月十九日送達判決書，嗣未經上訴，而於
      八十九年一月三十一日確定，此有本院基隆簡易庭八十八年度基簡字第六五五
      號刑事簡易判決書、送達證書影本、台灣基隆地方法院被告全國前案紀錄表各
      乙份附卷可稽（見本院基隆簡易庭八十八年度基簡字第六五五號卷）。是上揭
      判決確定、既判力對於時間效力之範圍，應延展至八十九年一月十九日。
（二）被告於警訊中即自承：（問：你第一次施用毒品是在何時及最後一次是在何時
      何地吸食毒品？）「第一次是在八十年七月六日。最後一次是在八十八年十二
      月五日凌晨在家中廁所施用安非他命」等語。且被告於本院審理時，均一再辯
      稱：本案與本院基隆簡易庭八十八年度基簡字第六五五號判決有連續犯之關係
      等語。再者，衡情以觀，吸食安非他命之行為，除非有心戒除，否則毒癮一旦
      發作，必會自殘己身而再行吸食安非他命，被告於八十八年七月七日因吸食第
      二級毒品安非他命，已經本院判處有期徒刑六月，如易科罰金以三百元折算一
      日確定，直至八十九年十二月十九日因通緝到案始接受強制戒治，難以因此而
      認為被告係另起犯意，而又基於概括犯意，自八十八年十二月四日起至八十八
      年十二月十九日前四日內，連續吸食第二級毒品安非他命。是被告所為之與本
      院基隆簡易庭八十八年度基簡字第五六六號確定判決所追究之事實具有連續犯
      之關係，應為諭知免訴判決之辯解，尚屬可採。
四、縱右所述，公訴意旨認被告涉有右揭連續吸食第二級毒品安非他命之犯罪事實，
    核與右揭判決確定之吸食第二級毒品安非他命犯行，時間緊接，犯罪構成要件相
    同，顯係基於同一概括犯意而為之連續犯，係屬裁判上之一罪，且為判決既判力
    時點效力所及之範圍，既然被告就犯罪事實之一部，業經法院判決確定在案，揆
    諸首揭法條規定及說明，依法自應為諭知免訴之判決。
據上論斷，應依刑事訴訟法第三百零二條第一款，判決如主文。
本案經檢察官蔡和憲到庭執行職務。
中      華      民      國    八十九      年      四    月    十一      日
                                      臺灣基隆地方法院刑事第二庭
                                            法  官    林  火  炎
右正本證明與原本無異。
對於本件判決如有不服，應於收受送達後十日內，向本院提出上訴書狀，上訴於臺灣
高等法院，並按他造當事人之人數附具繕本。
                                            書記官    黃  致  祥
中      華      民      國    八十九      年      四    月    二十一    日


司法院資訊處製作；財團法人民間司法改革基金會備份。
